臺灣臺南地方法院刑事判決　　　　　　　　　　　　　九十一年度訴字第五一三號
　　公　訴　人　臺灣台南地方法院檢察署檢察官
　　被　　　告　乙○○
　　選任辯護人　鄭和傑
　　　　　　　　蘇新竹
　　　　　　　　謝依良
右列被告因違反著作權法案件，經檢察官提起公訴(九十一年度偵字第四五九八號)
，本院判決如左：
    主  文
乙○○以犯明知為侵害著作權之物而意圖營利而交付之方法侵害他人之著作權之罪為
常業，處有期徒刑壹年肆月，緩刑貳年。
扣案之附表所示盜版音樂光碟片（ＣＤ）肆佰參拾參片均沒收。
    事  實
一、乙○○明知附表所示被侵害歌曲，均係附表所示著作財產權人滾石國際音樂股份
    有限公司等公司享有著作財產權之著作物，附表所示音樂光碟片（ＣＤ）係未經
    上開著作權人授權，而擅自重製前揭歌曲內容之盜版之音樂光碟片（ＣＤ），竟
    仍意圖營利（起訴書誤為散布），自民國九十年一月間某日起（每星期賣二天，
    從晚上七時至十二時許止），在臺南市光州市場旁之夜市附近擺設攤位，以每片
    新臺幣（下同）三十元向不詳姓名男子販入，將之陳列於其所擺設之攤位，並以
    每片一百元之價格出售並交付予不特定之顧客，以此方式牟利，以之為常業。
    迄於九十一年三月二十二日十七時許，為警在台南市○○○○街九十二號乙○○
    住處前，其所有自小貨車內搜索查獲其所有供本案犯罪用之附表所示之盜版音樂
    光碟片（ＣＤ）共四百三十三片。
二、案經上開著作財產權人之代理人丁○○訴由內政部警政署保安警察第二總隊報請
    台灣台南地方法院檢察署檢察官偵查起訴。
    理  由
一、訊據被告對於右開事實，除辯稱伊不是以販賣盜版音樂光碟片維生，伊一星期賣
    二次而已，伊另外在豪記影視唱片公司上班，伊只是晚上去兼差，晚上七點到十
    二點在夜市賣，伊最主要是販賣原版帶，盜版帶只是占我所販賣的一小部分而已
    ，伊賣的原版帶有好幾千塊，被查獲的盜版帶只有四百多塊云云外，餘均坦承不
    諱。惟查右開事實，業據告訴代理人丁○○於警訊時及告訴代理人丙○○、甲○
    ○朱進輝於審理中指訴綦詳，並有如附表所示盜版音樂光碟片（ＣＤ）共四百三
    十三片扣案可稽。且被告長期在夜市反覆從事販賣盜版光碟，從中賺取價差，自
    足認其係恃以維生，而以之為常業。且常業犯係以常業之犯意，而有具體之行為
    表現已足，縱確實另有他業，其收入與本罪所得多寡、占其月收入之比例、犯罪
    所得支出何項應付款，均與常業犯之成立無必然關聯（最高法院九十年度台上字
    第八九三九號判決意旨參照）。故被告仍執上詞，主張其非常業犯，已於法不合
    ，不足採憑。況被告被查獲之盜版音樂光碟片達四百三十三片之多，為數甚多，
    而查獲時車上所載之合法ＣＤ僅有二千多片，所售之上開盜版音樂光碟，已達其
    全部販售數量約五分之一，此一事實，業據被告於審理中供明在卷，益足認其係
    常業犯。罪證明確，被告犯行堪以認定，其所辯無非事後避重就輕之詞，不足採
    信。
二、核被告所為，係犯著作權法第九十四條、第九十三條第三款之以同法第八十七條
    第二款之明知為侵害著作權之物，而意圖營利而交付之方法侵害他人著作權為常
    業罪。按常業犯本係結合數罪而成立一罪，係屬實質上一罪，自不生一行為觸犯
    數罪名之想像競合犯之問題，公訴人認被告所為應成立想像競合犯，尚有未合。
    爰審酌被告之素行（無犯罪前科，有台灣高等法院被告全國前案紀錄表乙紙附卷
    足憑）犯罪之動機、手段、目的、所生危害及犯罪後態度等一切情狀，量處如主
    文所示之刑，以示懲儆。又被告前未曾受有期徒刑以上刑之宣告，有前開紀錄表
    可按，其因一時失慮，偶罹刑典，受此偵審程序及科刑教訓後，應知警惕而無再
    犯之虞，本院因認暫不執行其刑為當，爰併予以宣告緩刑貳年，用啟自新。扣案
    之附表所示盜版音樂光碟片（ＣＤ）肆佰參拾參片，為被告所有供本案犯罪所用
    之物，業據其於審理中供明在卷，應依法宣告沒收。
三、據上論斷，應依刑事訴訟法第二百九十九條第一項前段，著作權法第九十四條、
    第九十三條第三款、第八十七條第二款，刑法第十一條前段、第七十四條第一款
    、第三十八條第一項第二款，判決如主文。
中    華    民    國      九十一      年      十      月      一      日
                                  臺灣臺南地方法院刑事第二庭
                                      法  官    柯  顯  卿
右正本證明與原本無異。
如不服本判決，應於判決送達後十日內向本院提出上訴狀( 應附繕本 )。
                                      書記官    盧  立  勇
中    華    民    國      九十一      年      十      月      二      日
附錄法條：
著作權法第八十七條第二款；
有下列情形之一者，除本法另有規定外，視為侵害著作權或製版權︰
二  明知為侵害著作權或製版權之物而散布或意圖散布而陳列或持有或意圖營利而交
    者。
著作權法第九十三條第三款：
有下列情形之一者，處二年以下有期徒刑，得併科新台幣十萬元以下罰金︰
三  以第八十七條各款方法之一侵害他人之著作權者。
著作權法第九十四條：
以犯第九十一條、第九十二條或第九十三條之罪為常業者，處一年以上七年以下有期
徒刑，得併科新台幣四十五萬元以下罰金。
